【裁判字號】    88,上易,2947
【裁判日期】    890202
【裁判案由】    竊盜
【裁判全文】
臺灣高等法院臺中分院刑事判決            民國八十八年度上易字第二九四七號
    上  訴  人
    即  被  告  甲○○
右上訴人因竊盜等案件，不服台灣台中地方法院八十八年度易字第二七五四號，中華
民國八十八年九月三十日第一審判決（起訴案號：台灣台中地方法院檢察署八十八年
度偵字第一六六六四號），提起上訴，本院判決如左：
    主      文
上訴駁回。
    事實及理由
一、本案被告甲○○就贓物部分提起上訴，經本院審理結果，認第一審判決認事用法
    及量刑均無不當，應予維持，並引用第一審判決書記載之事實、證據及理由（如
    附件）。
二、上訴人即被告甲○○在本院未提出其他有利之證據，其辯稱並不知交予杜永文販
    賣之珠寶係屬贓物云云，但查同業被告劉純曲於警訊已供稱：「只有江（指甲○○）知道此事（指竊取天眼珠之事），因江是我男友，我有告訴江此竊案」等語
    ，足見被告知係贓物，其上訴謂不知為贓物，無足採取，上訴無理由，應予駁回
    。
三、據上論斷，應依刑事訴訟法第三百七十三條、第三百六十八條，判決如主文。
本案經檢察官戊○○到庭執行職務。
中      華      民      國     八十九     年      二      月    二      日
                                   臺灣高等法院臺中分院刑事第十一庭
                                           審判長法  官  羅  禮  政
                                                 法  官  曾  謀  貴
                                                 法  官  陳  欣  安
右正本證明與原本無異。
不得上訴。
                                                 書記官  陳  秀  真
中      華      民      國     八十九     年      二      月    三      日
                                                                        Ｄ
台灣台中地方法院刑事判決                        八十八年度易字第二七五四號
    公  訴  人  台灣台中地方法院檢察署檢察官
    被      告  甲○○  男   三十八歲（民國○○年○月○○○日生）
                        身分證統一編號：Ｂ一二四九一八四九號
                        住台中市○區○○街二一三號之六
     另案於台灣台中監獄台中分監執行中
右列被告因竊盜等案件，經檢察官提起公訴（八十八年度偵字第一六六六四號），本
院判決如左：
    主  文
甲○○共同連續攜帶兇器竊盜，累犯，處有期徒刑壹年陸月，扣案如附表三編號二、
三、四所示之物均沒收；又牙保贓物，累犯，處有期徒刑捌月；主刑部份應執行有期
徒刑貳年。
    事  實
一、甲○○曾於民國八十二年間因違反麻醉藥品管理條例案件，經法院於同年十二月
    十四日判處有期徒刑四月；又於八十二年間因施用毒品案件，經法院判處有期徒
    刑三年二月，於八十三年九月二十二日判決確定，更於八十三年間因竊盜案件，
    經法院判處有期徒刑七月，於八十四年四月十二日判決確定，於八十七年六月十
    四日執行完畢。竟猶不知悔改，復基於意圖為自己不法所有之概括犯意，連續（
    一）先於八十七年九月十四日凌晨零時許，在南投縣草屯鎮力德保齡球停車場內
    ，攜帶客觀上足對人之生命、身體構成威脅，足供兇器使用之一字型螺絲起子（
    未扣案），打開乙○○所有車牌號碼ＦＬ─７５０９號自用小客車車門，進而竊
    取該車（含乙○○之駕駛執照及行車執照等物），得手後並將該車供自己代步使
    用。而於同年月十八日晚上十時許，將該車棄置於中投公路往草屯方向大里段出
    口處之道路旁，並隨手取走車內乙○○之駕駛執照及行車執照各一枚。（二）又
    於同年月十九日凌晨五時許，夥同與之具有犯意聯絡之賴建助（另併由本院審理
    ），在台中市○○○街二四八號前，由賴建助攜帶上開客觀上足對人之生命、身
    體構成威脅，足供兇器使用之一字型螺絲起子（未扣案），打開丁○○所有車牌
    號碼ＳＺ─２１５６號自用小客車車門，二人進而共同竊取該車（含重型機車駕
    駛執照一枚、印章一枚、台灣中小企業銀行、第一銀行、彰化銀行、華南銀行之
    存摺簿各一本），並供彼此代步使用。
二、又甲○○並明知劉純曲、劉耿沖姐弟於八十七年九月十八日晚上，在台中市○○
    路與永春東路口，所竊得丙○○所有之如附表一及附表二等所示之物品均為贓物
    （劉純曲、劉耿沖二人涉犯竊盜罪部份已另案起訴），竟受劉純曲之託代為找尋
    買主以出脫該批贓物，而於同年月二十日凌晨四時許，先取部份之如附表一所示
    之物（均裝於手提箱內），至台中市○○路停車場旁，以新台幣（下同）二萬元
    之價格賣予杜永文，再由其尋求其它管道轉售，而牙保如附表一所示之物，於同
    年月二十一日上午十一時許，杜永文即以電話告知已有買主購買（實際上已為失
    主丙○○發現，而充當買主購買），於二十分後，雙方約定於台中市○○路停車
    場旁見面並交出餘貨，杜永文則當場交付一萬元現金，餘款約定於翌日付清，同
    日下午一時三十分許，因丙○○更諉稱欲再購買有關其失竊之天眼珠等類之物，
    杜永文又以電話聯絡甲○○是否另有天眼珠類之物可售，於是甲○○即帶同劉純
    曲持如附表二所示之物再打算出售，即於同年月下午四時許，在上址，為丙○○
    帶同警員當場查獲甲○○所竊得之贓車即丁○○所有車牌號碼ＳＺ─２１５６號
    自用小客車（含重型機車駕駛執照一枚、印章一枚、台灣中小企業銀行、第一銀
    行、彰化銀行、華南銀行之存摺簿各一本等，均已發還丁○○），並於車上發現
    乙○○之駕駛執照、行車執照各一枚（均已發還乙○○）及如附表三所示之物扣
    案，同時於劉純曲身上查獲如附表二所示之物（並同丙○○所購得如附表一之物
    均由丙○○取回），而查悉上情。
三、案經台灣台中地方法院檢察署檢察官自動偵查起訴。
    理  由
一、訊據被告甲○○對於如事實欄第一項所示之竊盜犯行直承不諱，核與被害人乙○○、丁○○於警訊中之指述情節大致相符，並有贓物認領保管收據二紙附卷可稽
    。此外復有附表三編號二、三、四所示之物扣案為證。另就同欄第一項（二）所
    示之部份，質諸被告甲○○於警訊中供稱：第一次於八十七年九月十三日晚上十
    二時許，在南頭縣草屯鎮力德保齡球停車場內竊得車號ＦＬ－７５０９號自小客
    車，約開了七日左右，就夥同有人賴建助開往中投公路往草屯方向大理路段出口
    處（機車行駛道）路旁棄置，並將車內物品拿走。第二次於八十七年九月十九日
    早上約五時許，夥同賴建助到台中市○○○街二四八號前，由賴建助持一字起自
    開啟車門，並經車號ＳＺ－二一五六號自小客車開走，伊則坐後座，車子開至北
    屯軍功路朋友家中前，賴建助則下車，由伊將車開往台中市○○路○○村路○段
    巷內停放等語（見八十七年度偵字第二０六八八號卷第二十六頁背面及第二十七
    頁正面）。而詰之同案被告賴建助於警訊之初則供稱：伊於八十七年九月十八日
    晚上十時許，甲○○駕駛「ＳＺ－二一五六號」自小客車來找伊出去，車子走到
    半路甲○○下車開另一部自小客車，伊則開ＳＺ－二一五六號自小客車跟他走，
    開到中投公路半途，他將所駕駛ＦＬ－７５０９號之自小客車停在路邊，他再駕
    駛ＳＺ－二一五六號自小客車送伊回家，甲○○開來時，伊才知道他有一部車號
    ＳＺ－二一五六號自小客車云云，然若被告甲○○若於八十七年九月十八日即開
    「ＳＺ－二一五六號」自小客車找賴建助一起出去，自僅有可能僅開一輛車子前
    來，其又如何中途下車，即有辦法突然出現另一部ＦＬ－７５０９號之自小客車
    ，並將之開至中投公路半途將之停在路邊，再由甲○○開「ＳＺ－二一五六號」
    載其回家？足見賴建助所言與事實矛盾，不足採信，而應認被告所述之情節與事
    實相符，堪信為真，故其於此部份仍應認係與賴建助之間就此部份竊盜犯行有犯
    意聯絡及行為分擔之情形，綜上，被告此部份犯行已堪認定，自應依法論科。
二、訊之被告甲○○僅坦承有交付如附表一所示之物予杜永文販賣，惟被告矢口有何
    牙保贓物之犯行。辯稱：伊不知共同被告劉純曲交伊託售之天眼珠等物品係贓物
    云云。經查：共同被告劉純曲業於警訊中供稱：「只有江（即甲○○）知道此事
    （指竊取天眼珠物品一事），因江是我男友，我有告訴江此竊案」，其固於偵訊
    中改稱並未告知被告竊盜一事。然參以被告所供，共同被告劉純曲為伊未婚妻一
    情，共同被告劉純曲當無設詞誣陷被告之理，況以案發當初之陳述，依經驗法則
    ，案發當時之供述較少權衡利害得失或受他人之干預，比之事後翻異之詞，自較
    可信，是以其於警訊中所言較為可採。其於偵訊中翻異前詞，無非事後迴護被告
    之詞，無足採信。此外另有被害人丙○○、同案被告杜永文、劉純曲於警訊之供
    述相符，足見被告上開所辯，顯係卸責之詞，不足採信。事證明確，其牙保贓物
    犯行亦堪認定，自應依法論科。
二、核被告甲○○所為：
(一)如事實欄第一項（一）及（二）所示部份：
    按螺絲起子，客觀上足對人之生命、身體構成威脅，足供兇器使用，而具有危險
    性，自均屬兇器，被告行竊時攜帶上開物品，核其此部份所為均係犯刑法第三百
    二十一條第一項第三款之攜帶兇器竊盜罪。另被告就如事實欄第一項（二）所示
    部份與賴建助二人之間，有犯意之聯絡及行為之分擔，均為共同正犯。被告先後
    二次犯行，時間緊接，犯意概括，所犯構成要件相同，為連續犯，依刑法第五十
    六條規定，以一罪論，並加重其刑。至於被告於如事實欄第一項（一）所示部份
    ，既以一行為酌手竊取乙○○所有車牌號碼ＦＬ─７５０９號自用小客車及乙○○之駕駛執照及行車執照等物，雖所竊得之數個財產，然該等財產均屬同一監督
    權，自應以一罪論，公訴人認就被告事後再取走乙○○之駕駛執照及行車執照等
    物之行為另外再論一竊盜罪，容有誤會，惟公訴人認若另外成罪與前揭有罪部份
    為連續犯裁判上之一罪關係，爰不另為無罪之諭知。
(二)如事實欄第二項所示部份：
    被告甲○○為同案被告劉純曲之贓物出賣，而介紹同案被告林永文購買，已為他
    人贓物之媒介，核其所為係犯第三百四十九條第二項之牙保贓物罪。
(三)又被告有犯罪事實欄所載之論罪科刑執行情形，有台灣台中地方法院檢察署刑案
    資料查註紀錄表在卷可稽，其於有期徒刑執行完畢後，五年以內再犯有期徒刑以
    上之本罪，應依累犯之規定，就如事實欄第一項之竊盜罪部份遞加重其刑；如事
    實欄第二項之贓物罪部份加重其刑；其所犯上開二罪，犯意各別，罪名不同，應
    分論併罰。爰審酌被告犯罪之動機、目的、手段、竊取之財物及牙保之贓物種類
    及數量、對被害人所生之損害程度及犯罪後之態度僅坦認竊盜部份犯行、對於贓
    物部份犯行仍圖飾狡辯等一切情狀，量處如主文所示之刑，及定其應執行刑，以
    示懲儆。
(四)扣案如附表三編號二、三、四號之物，雖非被告甲○○竊取本件之物所用之物，
    然該等之物既為被告所有，預備供犯竊盜所用物，為防止被告作為犯案之工具，
    而認有沒收之必要，爰依刑法第三十八條第一項第二款之規定宣告沒收，扣案如
    附表三編號一、五、六號之物，既非被告所有供犯罪所用之物，本院自無從併予
    對之宣告沒收。
據上論斷，應依刑事訴訟法第二百九十九條第一項前段，刑法第二十八條、第五十六
條第三百二十一條第一項第三款、第三百四十九條第二項、第四十七條、第五十一條
第五款、第三十八條第一項第二款，罰金罰鍰提高標準條例第一條前段，判決如主文
。
本案經檢察官林文亮到庭執行職務。
中    華    民    國    八十八    年      九          月     三十       日
                                        法  官  許  石  慶
右正本證明與原本無異。
如不服本判決，應於送達後十日內向本院提出上訴狀(須附繕本)，上訴於台灣高等
法院台中分院。
                                        書記官
中    華    民    國    八十八    年      十          月       二       日
附錄論罪科刑法條
刑法第三百二十一條第一項：
犯竊盜罪而有左列情形之一者，處六月以上五年以下有期徒刑：
一、於夜間侵入住宅或有人居住之建築物、船艦，或隱匿其內而犯之者。
二、毀越門扇、牆垣或其他安全設備而犯之者。
三、攜帶兇器而犯之者。
四、結夥三人以上而犯之者。
五、乘火災、水災或其他災害之際而犯之者。
六、在車站或埠頭而犯之者。
刑法第三百四十九條第二項
搬運、寄藏、故買贓物或為牙保者，處五年以下有期徒刑、拘役或科或併科一千元以
下罰金。
附表一：
┌──┬──────────┬────┬──────┬────────┐
│編號│ 被 竊 物 品 名 稱  │數    量│市價(新台幣)│備            註│
├──┼──────────┼────┼──────┼────────┤
│  一│００７手提箱        │    一個│    六００元│                │
├──┼──────────┼────┼──────┼────────┤
│  二│茶晶手鏈            │    八條│  四五００元│                │
├──┼──────────┼────┼──────┼────────┤
│  三│髮晶手鏈            │    三條│  一五００元│                │
├──┼──────────┼────┼──────┼────────┤
│  四│粉晶手鏈         │    二條│  一四００元│                │
├──┼──────────┼────┼──────┼────────┤
│  五│紫水晶              │    二個│  一０００元│                │
├──┼──────────┼────┼──────┼────────┤
│  六│粉晶項鏈            │    二條│  七０００元│                │
├──┼──────────┼────┼──────┼────────┤
│  七│黃水晶項鏈          │    二條│  五０００元│                │
├──┼──────────┼────┼──────┼────────┤
│  八│圓長形天珠          │    二個│二五０００元│一大一小        │
├──┼──────────┼────┼──────┼────────┤
│  九│密蠟手環            │    一個│  三０００元│                │
├──┼──────────┼────┼──────┼────────┤
│  十│天然水晶            │  十六個│一六０００元│                │
├──┼──────────┼────┼──────┼────────┤
│十一│鐘乳石Ｋ金項鍊      │    一條│  八０００元│                │
├──┼──────────┼────┼──────┼────────┤
│十二│Ｋ金戒子            │    一個│  七０００元│                │
├──┼──────────┼────┼──────┼────────┤
│十三│白金戒子            │    一個│  三五００元│                │
├──┼──────────┼────┼──────┼────────┤
│十四│天珠手鍊            │    九條│  八０００元│                │
├──┼──────────┼────┼──────┼────────┤
│十五│天珠手項鍊          │    八條│一五０００元│                │
├──┼──────────┼────┼──────┼────────┤
│十六│血珠手工項鍊        │    九條│一九０００元│                │
├──┼──────────┼────┼──────┼────────┤
│十七│鑽石鑑定器          │    一個│  四五００元│                │
├──┼──────────┼────┼──────┼────────┤
│十八│玉耳環              │    二個│一二０００元│                │
├──┼──────────┼────┼──────┼────────┤
│十九│日本Ｋ金別針        │    一個│  五０００元│                │
├──┼──────────┼────┼──────┼────────┤
│二十│琥珀佛珠項鍊（108粒)│    一條│  四五００元│                │
├──┼──────────┼────┼──────┼────────┤
│二一│黑檀木手工佛珠項鍊  │    一條│  三０００元│                │
├──┼──────────┼────┼──────┼────────┤
│二二│綠珊瑚佛珠項鍊      │    一條│一二０００元│                │
├──┼──────────┼────┼──────┼────────┤
│二三│花碧項鍊            │    十條│  二五００元│                │
├──┼──────────┼────┼──────┼────────┤
│二五│貝殼手環            │    四條│一八０００元│                │
├──┴──────────┴────┴──────┴────────┤
│總金額：十九萬四千元整                                              │
└──────────────────────────────────┘
附表二：
┌──┬──────────┬────┬──────┬────────┐
│編號│ 被 竊 物 品 名 稱  │數    量│市價(新台幣)│備            註│
├──┼──────────┼────┼──────┼────────┤
│  一│紅珊瑚佛珠項鍊      │    二條│一九０００元│                │
├──┼──────────┼────┼──────┼────────┤
│  二│天珠手工佛珠項鍊    │    一條│  六０００元│一百零八粒      │
├──┴──────────┴────┴──────┴────────┤
│總金額：二萬五千元整                                                │
└──────────────────────────────────┘
附表三：（於丁○○所有車牌號碼ＳＺ─２１５６號自小客車上所查獲之物）
┌──┬──────────┬────┬──────┬────────┐
│編號│被 查 獲 工 具 名 稱│數    量│ 所  有  人 │備            註│
├──┼──────────┼────┼──────┼────────┤
│  一│破壞剪（大支）      │    一支│非甲○○所有│為車上原有之物  │
├──┼──────────┼────┼──────┼────────┤
│  二│鐵剪刀（小支）      │    一支│甲○○所有  │供竊盜所用之物  │
├──┼──────────┼────┼──────┼────────┤
│  三│扳手（含綠色把手）  │    三支│甲○○所有  │供竊盜所用之物，│
│    │                    │        │            │用於破壞鎖頭用（│
│    │                    │        │            │經研磨過）。    │
├──┼──────────┼────┼──────┼────────┤
│  四│套筒六角扳手        │    六支│甲○○所有  │供竊盜所用之物  │
├──┼──────────┼────┼──────┼────────┤
│  五│銼刀（半圓形）      │    一支│非甲○○所有│為車上原有之物  │
├──┼──────────┼────┼──────┼────────┤
│  六│手套   │    三付│非甲○○所有│為車上原有之物  │
└──┴──────────┴────┴──────┴────────┘


司法院資訊處製作；財團法人民間司法改革基金會備份。
